臺灣臺南地方法院新市簡易庭民事裁定
111年度新簡聲字第17號
聲  請  人  劉姿蕊  
相  對  人  姜勝凱  
上列當事人間聲請停止執行事件，本院裁定如下：
    主  文
聲請人以新臺幣壹拾肆萬壹仟陸佰陸拾柒元為相對人供擔保後，
本院一一一年度司執字第一０五一五七號給付票款強制執行事件
之強制執行程序，於本院一一一年度新簡字第七四二號確認本票
債權不存在事件判決確定或調解、和解成立或撤回起訴前，應暫
予停止。
    理  由
一、本件聲請意旨略以：聲請人接獲本院民事執行處民國111年1
    2月15日南院武111司執祥字第105157號通知，而知悉聲請人
    與相對人間本院111年度司執字第105157號給付票款強制執
    行事件（下稱系爭執行事件），惟聲請人業提起確認本票債
    權不存在之訴（本院111年度新簡字第742號，下稱系爭本案
    ），又系爭執行事件一旦執行，勢難回復原狀。為此，聲請
    人依非訟事件法第195條第3項規定願提供擔保，請准裁定停
    止強制執行等語。
二、按強制執行程序開始後，除法律另有規定外，不停止執行，
    強制執行法第18條第1項定有明文。次按發票人主張本票係
    偽造、變造者，於前條裁定送達後20日內，得對執票人向為
    裁定之法院提起確認之訴；發票人主張本票債權不存在而提
    起確認之訴不合於第1項之規定者，法院依發票人聲請，得
    許其提供相當並確實之擔保，停止強制執行，非訟事件法第
    195條第1項、第3項定有明文。準此，強制執行程序開始後
    ，本票之發票人非以本票係偽造、變造為由提起確認本票債
    權不存在之訴，並向法院聲請停止執行時，法院得定相當並
    確實之擔保，裁定停止強制執行程序。又法院因必要情形或
    依聲請定相當並確實之擔保，為停止強制執行之裁定者，該
    擔保金額之多寡應如何認為相當，固屬法院職權裁量之範圍
    ；惟此項擔保係擔保執行債權人因停止執行所應受之損害，
    故法院定擔保金額時，自應斟酌該債權人因停止執行可能遭
    受之損害，以為衡量之標準，非以債權額為依據（最高法院
    92年度台抗字第480號民事裁定意旨參照）。
三、經查：
  ㈠相對人以本院111年度司票字第1579號本票裁定為執行名義，
    向本院民事執行處聲請執行聲請人所有之臺南市○○區○○段00
    00地號土地及其上同段185建號建物（即門牌號碼臺南市○○
    區○○路000號，權利範圍均為全部，下合稱系爭不動產），
    經本院以系爭執行事件受理在案，又系爭不動產經本院民事
    執行處定於112年1月10日10時30分實施第1次公開拍賣，系
    爭執行事件之執行程序尚未終結等情，業據本院依職權調閱
    系爭執行事件卷宗查明無誤。又聲請人係以上開本票裁定之
    本票未填載發票日，欠缺絕對必要記載事項為無效之本票為
    由，向本院提起確認本票債權不存在之訴，亦經本院依職權
    調取系爭本案卷宗查明屬實。是以，聲請人既以上開實體上
    事由，提起確認本票債權不存在之訴，而系爭執行事件之強
    制執行程序尚未終結，本院斟酌系爭執行事件若未予停止，
    將來聲請人縱獲勝訴判決，其所有之系爭不動產恐因第三人
    拍定，而難以回復，故認系爭執行事件之強制執行程序，確
    有停止執行之必要，聲請人聲請供擔保停止執行，核與非訟
    事件法第195條第3項規定之要件相符，應予准許。
  ㈡揆諸前揭最高法院判決意旨，本院酌定擔保金額時，應僅斟
    酌相對人未能即時受償所受之損害額定之，即相對人可能因
    無法運用該筆資金而發生相當於利息之損失，認該項損失之
    利率，以法定利率即週年利率5％計算較為客觀，且不受利率
    波動之影響，應屬核算相對人因停止執行所受損害之最妥適
    標準。本院審酌系爭執行事件中相對人聲請執行之債權金額
    為新臺幣（下同）100萬元，及自111年6月9日起至清償日止
    ，按週年利率6％計算之利息。是相對人未能即時受償所受之
    損害額，應以相對人因聲請人聲請停止執行而遲延受償其對
    聲請人之執行債權本金100萬元，所發生相當於按週年利率5
    ％計算之利息為標準，較為妥適。再參酌聲請人所提起之確
    認本票債權不存在之訴，屬適用簡易訴訟程序之事件，且其
    訴訟標的價額未逾150萬元，不得上訴至第三審，及依據司
    法院頒布之各級法院辦案期限實施要點所定民事簡易程序辦
    案期限第一審為10個月、第二審為2年計算，該訴訟之審理
    期間可推定為2年10個月，依此計算，則相對人因聲請人聲
    請停止執行所可能受之損害額為141,667元【計算式：1,000
    ,000×5％×（2+10/12）＝141,667，元以下四捨五入】，是依
    上開說明，聲請人自應對相對人因停止執行所可能受之上開
    損害提出擔保，爰酌定擔保金額為141,667元准許之。
四、依非訟事件法第195條第3項，裁定如主文。
中　　華　　民　　國　　111 　年　　12　　月　　23　　日
                  新市簡易庭  法　官  陳尹捷
上開正本核與原本相符。
如不服本裁定，得於收受後10日內繳納抗告費用新臺幣1,000元
以書狀向本庭提起抗告（須附理由）。                  
中　　華　　民　　國　　111 　年　　12　　月　　23　　日
                              書記官  吳佩芬